臺灣高等法院花蓮分院刑事判決　　　　 99年度上易字第155號
上　訴　人
即　被　告　林棟煌
選任辯護人　吳明益律師
上列上訴人因違反保護令罪等案件，不服臺灣花蓮地方法院99年
度易字第235號中華民國99年9月20日第一審判決（起訴案號：臺
灣花蓮地方法院檢察署99年度偵字第341、685、1294、1735號，
移併案號：同署99年度偵字第2321號），提起上訴，本院判決如
下：
    主  文
上訴駁回。
林棟煌緩刑貳年，緩刑期間內並付保護管束。
    事  實
本院認定林棟煌之犯罪事實與原審判決（如附件）所記載者相同
，茲引用之。
    理  由
壹、證據能力：
    按被告以外之人（包括證人、鑑定人、告訴人、被害人及共
    同被告等）於審判外之陳述，雖不符刑事訴訟法第159條之1
    至之4等4條之規定，而經當事人於審判程序同意作為證據，
    法院審酌該言詞陳述或書面陳述作成時之情況，認為適當者
    ，亦得為證據，刑事訴訟法第159條第1項定有明文。本案上
    訴人即被告林棟煌及其辯護人於民國100年1月5日本院行審
    判程序時，對於卷內供述及非供述證據均不爭執，並表示同
    意作為證據（見本院卷第83頁），經本院審認上開證據並無
    違法取證或證明力過低之情事，以之作為證據核無不適當之
    情形，是依前揭規定，認均有證據能力。
貳、實體部分：
一、上開傷害及違反保護令等4件犯行，業據被告於本院審理時
    全然坦白認罪，不再作無謂辯解（見本院卷第82頁反面、第
    84頁反面及第85頁正面）。其所涉傷害犯行，並據告訴人即
    其前配偶呂太金於偵查及原審審理時結證明確，復有署立花
    蓮醫院診斷證明書及該院99年7月15日花醫管字第099000520
    2號函各1紙在卷可參。另其所涉違反保護令等3犯行，亦據
    證人即告訴人於警詢及原審審理時證述綦詳，經核亦與證人
    蕭榮正於警詢及原審審理時所證情節大致相符；復有台灣花
    蓮地方法院98年度司暫家護字第32號民事暫時保護令裁定、
    99年度家護字第1號民事通常保護令各1份、證人蕭榮正所攝
    被告騎車經過該處之照片1張及現場照片7幀在卷可參，益證
    告訴人及證人所述均具相當可信度，並非空穴來風。被告自
    白與事實相符，即堪信為真實。本件事證明確，被告上開諸
    犯行洵堪認定，應予依法論科。
二、查被告於案發時係告訴人之配偶，兩人具有家庭暴力防治法
    第3條第1款所指之家庭成員關係，其對告訴人故意實施身體
    上（原判決事實一）及精神上（原判決事實三）不法侵害之
    行為而成立刑法所規定之傷害罪及恐嚇危害安全罪，均係犯
    家庭暴力罪。核被告所為事實一部分，係犯刑法第277條第1
    項之傷害罪（檢察官移送併案審理部分與此部分事實相符，
    自應併予審究）；所為事實二部分，係犯家庭暴力防治法第
    61條第2款之違反保護令罪；所為事實三部分，係犯家庭暴
    力防治法第61條第1、2款之違反保護令罪及刑法第305條恐
    嚇危害安全罪；所為事實四部分，係犯家庭暴力防治法第61
    條第4款之違反保護令罪。檢察官就被告所為事實四部分，
    記載所犯法條為家庭暴力防治法第61條第1、2款之罪，此部
    分起訴法條容有疏誤，應予變更。又被告所為事實三部分，
    係以1行為同時觸犯違反保護令及恐嚇危害安全2罪名，為想
    像競合犯，應從一重之違反保護令罪處斷。其所為事實四部
    分，係於同日，在密接之時間內及同一地點，兩次違反相同
    內容之保護令，應係基於違反保護令之單一犯意為之，為接
    續犯，僅論以一罪。再其上開4次犯行，犯罪時間不同，行
    為互殊，顯係基於各別犯意所為，應予分論併罰。原審因依
    上開法律規定，並審酌本件被告係因與告訴人起爭執，復因
    懷疑告訴人外遇而犯案，其犯罪之動機、手段、告訴人所受
    之傷害、所生危害及犯後態度等一切情狀，並敘明：公訴意
    旨雖認被告於98年12月24日10時許騎乘機車跟蹤告訴人至吉
    安鄉台九線木瓜溪橋附近時，有以伊不怕保護令等語騷擾告
    訴人，因認被告此部分所為，亦涉犯家庭暴力防治法第61條
    第2款之違反法院所為禁止騷擾之保護令罪嫌云云。惟查告
    訴人雖於警詢中稱：被告當時有說保護令沒有用，他也不會
    怕云云，然於原審審理時證稱：伊不記得被告當時講什麼，
    被告有2次跟伊說保護令沒有用，他不會怕這些話，1次是來
    法院開庭時說的，另1次是被告到伊住處找伊，在伊住處馬
    路邊跟伊這樣講等語（見原審卷第161、170頁）。而證人蕭
    榮正於警詢中係證稱：被告當時說今天會死得很難看云云，
    並未提及被告有說保護令沒有用等語，其於原審審理時亦證
    稱：被告當時沒有講保護令沒有用的話等語。是告訴人先後
    所述不一，更與證人蕭榮正所述不符，自難認定被告有涉此
    部分犯行。又因此部分與上開有罪部分（原判決事實二部分
    ），有實質上一罪關係，爰不另為無罪之諭知等情。繼而就
    被告所涉各罪分別量刑，並定其應執行刑為拘役120日，且
    諭知易科罰金之折算標準，認事用法均無違誤，量刑亦稱妥
    適，被告上訴求予輕判，固無理由。惟本院審酌被告未曾受
    有期徒刑以上刑之宣告，有臺灣高等法院被告前案紀錄表1
    份在卷可稽，素行尚稱良好，念及其於本院審理時已坦承不
    諱，並與告訴人達成和解，告訴人亦表示不再追究，有臺灣
    花蓮地方法院言詞辯論筆錄及和解筆錄各1份附卷可稽，節
    省司法資源耗費，因認被告經此科刑判決之教訓後，當無再
    犯之虞，本院對其所宣告之刑，以暫不執行為適當，爰依刑
    法第74條第1項第1款之規定，併予宣告緩刑2年，並依家庭
    暴力防治法第38條第1項之規定，諭知被告在緩刑期間內付
    保護管束，以勵自新，並符法制。
據上論斷，應依刑事訴訟法第368條、第373條，刑法第74條第1
項第1款，家庭暴力防治法第38條第1項，判決如主文。
本案經檢察官崔紀鎮到庭執行職務。
中    華    民    國    100    年    1    月    19    日
                  刑事庭審判長法  官 謝志揚
                              法  官 林慶煙
                              法  官 張健河
以上正本證明與原本無異。
本件不得上訴。
中    華    民    國   100    年    1     月    19    日
                              書記官 徐文彬